臺灣臺北地方法院民事判決
110年度簡字第68號
原      告  甲  ○  

兼  上一人
法定代理人  乙○○  
上  一  人
法定代理人  張琳梓  
共      同                      
訴訟代理人  嚴佳宥律師
被      告  丙○○  
            中興大業巴士股份有限公司

上  一  人
法定代理人  呂奇龍  
上  一  人
訴訟代理人  楊耀騰  
共      同
訴訟代理人  葉繼升律師
上列當事人間因過失傷害案件，原告提起刑事附帶民事訴訟，請
求侵權行為損害賠償（交通）事件，經本院刑事庭裁定移送前來
（109年度審交附民字第517號），本院於民國110年10月12日言
詞辯論終結，判決如下：
    主      文
被告應連帶給付原告甲○新臺幣壹萬伍仟陸佰陸拾元、原告乙○○
壹佰玖拾陸萬捌仟壹佰陸拾壹元，及均自民國一百零九年七月二
日起至清償之日止，按週年利率百分之五計算之利息。
原告其餘之訴駁回。
訴訟費用由被告連帶負擔百分之六十六，餘由原告負擔。
本判決第一項得假執行；但被告如以新臺幣壹佰玖拾捌萬參仟捌
佰貳拾壹元為原告預供擔保後，得免為假執行。 
原告其餘假執行之聲請駁回。
    事實及理由
壹、程序部分：
　　本件原告甲○（姓名、年籍資料詳卷，下同）為民國○○年○月
    出生，依兒童及少年福利與權益保障法第2條之規定，屬12
    歲以上未滿18歲之少年，是本件依兒童及少年福利與權益保
    障法第69條第2項之「行政機關及司法機關所製作必須公開
    之文書，除前項第三款或其他法律特別規定之情形外，亦不
    得揭露足以識別前項兒童及少年身分之資訊」之規定，不得
    揭露足以識別其等身分之資訊，先予敘明。
貳、實體部分：　　
一、原告起訴主張： 
  ㈠被告丙○○於民國108年10月15日上午7時13分時許，駕駛車牌
    號碼：000-00號營業大客車（下稱系爭營業大客車），沿新
    北市新店區民權路往中興路方向行駛，於行經上開路段與北
    新路路口時，本應注意車前狀況，並隨時採取必要之安全措
    施，而當時天候晴、日間有自然光線、路面乾燥無缺陷亦無
    障礙物，且視距良好，並無不能注意之情事，竟疏未注意及
    此，驟然追撞同向前方由原告乙○○所駕駛之車牌號碼：000-
    0000號自用小客車（下稱系爭車輛），促使該車再推撞前方
    由訴外人丁○○所駕駛之車牌號碼：000-0000號自用小客車，
    造成原告乙○○受有腦震盪、後側性後胸壁挫傷、後側胸部肌
    肉和肌腱拉傷、背部挫傷及拉傷等傷害，乘客即原告甲○則
    受有前胸及背部挫傷、右髖挫傷等傷害。茲因系爭車禍係因
    被告丙○○未遵守交通規則而發生，並使原告乙○○、甲○因而
    受有損害，原告得請求被告丙○○負侵權行為損害賠償責任；
    又被告中興大業巴士股份有限公司（下稱被告中興巴士公司
    ）為被告丙○○之僱用人，被告丙○○於系爭車禍發生時係駕駛
    系爭營業大客車執行被告中興巴士公司之業務，是被告中興
    巴士公司應依民法第188條第1項之規定與被告丙○○負連帶負
    損害賠償責任；茲就各該請求損害賠償之項目及金額，依次
    說明如下：
    1.醫療費用部分：
      ①原告乙○○醫療費用：新臺幣（下同）50,510元
        原告乙○○因系爭車禍受有腦震盪、後側性胸壁挫傷、後
        側胸部肌肉和肌腱拉傷、背部挫傷及拉傷等傷害，除於
        108年10月15日事故發生當日經送往佛教慈濟醫療財團
        法人台北慈濟醫院（以下簡稱台北慈濟醫院）急診治療
        外，迄今仍持續進行復健治療，業已支出醫療費用（含
        急診）共計50,510元（詳如附表一所示），從而原告乙
        ○○依民法第193條第1項之規定請求被告負連帶賠償責任
        ，應屬有據。
　　　②原告甲○醫療費用4,260元：
        原告甲○因系爭車禍受有前胸及背部挫傷、右髖挫傷等
        傷害，除於108年10月15日事故發生當日經送往台北慈
        濟醫院急診治療外，迄今仍持續進行復健治療，業已支
        出醫療費用（含急診）共計4,260元（詳如附表二所示
        ），從而原告甲○依民法第193條第1項之規定請求被告
        負連帶賠償責任，即屬有據。
　  2.慰撫金部分：　
　    ①原告乙○○慰撫金100,000元：
        被告丙○○、中興巴士公司於系爭車禍事故發生後，對原
        告乙○○之傷勢不聞不問，伊除持續承受著身體拉傷之痛
        苦外，且渠等對於該過失傷害行為造成原告乙○○所駕駛
        之系爭車輛全毀，始終不認錯，亦不願意照價賠償原告
        乙○○之鉅額損失，因此所承受之精神痛苦深鉅，請求被
        告連帶賠償慰撫金100,000元，以資慰藉。
      ②原告甲○慰撫金50,000元：
        被告丙○○、中興巴士公司於系爭車禍事故發生後，對原
        告甲○之傷勢不聞不問，伊除持續承受著身體上之痛苦
        外，亦飽受精神上之痛苦，請求被告連帶賠償慰撫金50
        ,000元，以資慰藉。
　  3.系爭車輛修理費用1,849,187元：
      原告乙○○所有系爭車輛係105年5月16日發照，遽遭被告丙
      ○○駕駛系爭營業大客車猛烈撞擊後幾近全損，經原廠即訴
      外人汎德永業汽車股份有限公司臺北分公司（下稱汎德永
      業臺北分公司）估價後，維修費用為3,375,510元，被告
      依民法第213條之規定負有回復原狀之義務，又該車自始
      即於內湖保時捷原廠公司購買及定期保養，亦應回原廠進
      行維修，原告乙○○爰請求被告支付回復原狀之必要費用，
      以代回復原狀。又系爭車輛所更換全新零件經依法予以折
      舊後為1,154,049元（計算公式詳如附表三所示），再加
      計工資391,362元、噴漆工資、材料、固定費率等項目共1
      43,037元、稅金160,739元，總計為1,849,187元。
    ⒋系爭車輛因毀損修復而減少價值900,000元：
      系爭車禍造成系爭車輛幾近全毀，斟酌於系爭車禍發生前
      該車之交易價值約為1,900,000元，惟在事故發生後，縱
      使維修後外觀、使用功能恢復，然交易價格已減損約1,00
      0,000元左右，爰請求被告連帶賠償系爭車輛因毀損修復
      而減少價值900,000元。
    5.綜上，原告乙○○、甲○因系爭車禍總計金額分別為2,899,6
      97元（計算公式：50,510元＋10萬元＋184萬9,187元＋90萬
      元＝289萬9,697元）、54,260元5萬（計算公式：4,260元＋
      5萬元＝5萬4,260元）。
  ㈡為此，原告乙○○、甲○爰依民法第184條第1項前段、第188條
    第1項前段、第191條之2、第193條第1項、第195條第1項、
    第196條、第213至215條之侵權行為損害賠償法律關係提起
    本件訴訟等情，並聲明：
    1.被告應連帶給付原告乙○○289萬9,697元，及自刑事附帶民
      事起訴狀繕本送達最後被告之翌日起至清償日止，按年息
      5％計算之利息。
    2.被告應連帶給付原告甲○5萬4,260元，及自刑事附帶民事
      起訴狀繕本送達最後被告之翌日起至清償日止，按年息5％
      計算之利息。
二、被告丙○○、中興巴士公司均抗辯略以：
  ㈠茲就原告乙○○、甲○所為主張請求之項目及數額，依次駁斥如
    下：
    1.醫療費用部分：
　    被告就原告乙○○、甲○於系爭車禍事故發生當日至台北慈
      濟醫院急診所支出之醫療費用分別為710元、660元固不爭
      執；惟渠等另請求被告連帶賠償高額「推拿費用」（參照
      原證四、五即醫療費用收據所示，原告乙○○共接受「83次
      」推拿治療，費用總額為4萬9,800元；原告甲○則共接受
      「6次」推拿治療，費用總額為3,600元）云云，顯屬無據
      ，蓋按原證一、二即台北慈濟醫院診斷證明書觀之，「醫
      師囑言」僅略載原告乙○○、甲○後續如有出現不適應立即
      再來急診就醫，足證渠等接受推拿治療所支出之費用，誠
      非屬醫療上之必要支出，自不得恣意請求被告負連帶賠償
      責任云云。
    2.精神慰撫金部分：　
　　  經查，被告丙○○之學歷係國小畢業，其自108年7月起至12
      月止任職被告中興巴士公司期間，每月平均薪資約6萬6,1
      99元，再衡諸原告乙○○、甲○所受傷勢輕微，且被告丙○○
      資力甚低等情，堪認渠等遽為請求被告丙○○、中興巴士公
      司應分別連帶給付10萬元、5萬元之精神慰撫金，顯屬過
      鉅，應予酌減。
　  3.系爭車輛修理費用184萬9,187元、因毀損而減少之價值90
      萬元部分：
      ①原告乙○○雖提出原證七即「汎德永業汽車（股）永業台
        北分公司估價單」請求被告連帶賠償車輛受損修理費用
        1,849,187元云云，卻未提出正式維修費用收據以資證
        明，顯難採信。再者，系爭車輛係於「西元2015年（即
        民國104年）1月」出廠，迄至系爭車禍事故發生當日（
        即108年10月15日）之車齡已有長達約「4年9個月」之
        久，原告乙○○所指稱僅約3年5個月云云，顯有不實，是
        就修理費用中零件部分於扣除折舊後原告乙○○可請求被
        告賠償之零件維修金額僅有約558,411，原告就零件部
        分主張應賠折舊後之零件費用1,154,049元，洵非可採
        。
      ②又查，系爭車輛雖經中華民國汽車商業同業公會全國聯
        合會鑑定認因毀損進行修復後，有折價790,000元之損
        失，惟查，系爭車輛修復費用扣除零件材料折舊部分與
        上揭折價，合計達1,882,810元（計算公式：折舊後零
        件材料費用534,399元＋烤漆、工資費用558,411元＋折價
        790,000元＝1,882,810元），已逾中華民國汽車商業同
        業公會全國聯合會鑑定系爭車禍發生前系爭車輛之市場
        交易價值1,750,000元，是認中華民國汽車商業同業公
        會全國聯合會110年9月1日（110）汽商全聯村鑑字第00
        00000-0號函之鑑定結果，顯不可採。
　  ㈡為此聲明：
　　  ⒈原告之訴駁回。
　　  ⒉如受不利判決，願供擔保請准宣告免為假執行。
三、兩造不爭執事實如下：（見本院卷第114、115頁）
  ㈠本院刑事庭109年度審交簡字第290號刑事簡易判決業已確定
    。
  ㈡兩造對於本院刑事庭109年度審交簡字第290號刑事簡易判決
    認定之犯罪事實即「被告丙○○於108年10月15日7時13分許，
    駕駛被告中興巴士公司所有之車牌號碼：000-00號營業大客
    車沿新北市新店區民權路往中興路方向行駛，行經民權路與
    北新路口，本應注意車前狀況，並隨時採取必要之安全措施
    ，而當時天候晴、日間有自然光線、路面乾燥無缺陷亦無障
    礙物，視距良好，並無不能注意之情事，竟未注意及此，而
    追撞同向前方由原告乙○○所駕駛之車牌號碼：000-0000號自
    用小客車，使該車再推撞前方由訴外人丁○○所駕駛之車牌號
    碼：000-0000號自用小客車，造成原告乙○○受有腦震盪、後
    側性後胸壁挫傷、後側胸部肌肉和肌腱拉傷、背部挫傷及拉
    傷等傷害，乘客即原告甲○（○○年○月生）則受有前胸及背部
    挫傷、右髖挫傷等傷害」不爭執。
  ㈢被告對於原告甲○支付台北慈濟醫院醫療費用660元不予爭執
    。
  ㈣被告對於原告乙○○支付台北慈濟醫院醫療費用710元不予爭執
    。
四、茲論述本件之爭點及本院得心證之理由如下： 
　　本件原告主張被告丙○○為被告中興巴士公司僱用之客運司機
    ，被告丙○○就系爭車禍之發生有未注意車前狀況，並隨時採
    取必要之安全措施之過失，導致原告乙○○受有腦震盪、後側
    性後胸壁挫傷、後側胸部肌肉和肌腱拉傷、背部挫傷及拉傷
    等傷害，原告甲○受有前胸及背部挫傷、右髖挫傷等傷害等
    情，為被告所不爭執，已如前述，從而，原告依民法第184
    條第1項前段、第188條第1項前段之侵權行為損害賠償法律
    關係，請求被告負連帶損害賠償責任，應屬有據；然被告就
    原告甲○、乙○○請求醫療費用4260、50,510元，原告甲○、原
    告乙○○請求慰撫金50,000元、100,000元，原告乙○○請求系
    爭車輛修理費用1,849,187元及因毀損而減少價值900,000元
    均有所爭執，並抗辯如前，從而本件之爭點厥為：㈠原告甲○
    、乙○○得請求醫療費用之數額為何？㈡原告甲○、乙○○得請求
    慰撫金之數額為何？㈢原告乙○○得請求系爭車輛修理費用之
    數額及因毀損而減少價值為何？茲分述如下：
　㈠原告甲○得請求賠償醫療費用660元、原告乙○○得請求賠償醫
    療費用710元。
    ⒈按「不法侵害他人之身體或健康者，對於被害人因此喪失
      或減少勞動能力或增加生活上之需要時，應負損害賠償責
      任」，民法第193條第1項定有明文，再按「當事人主張有
      利於己之事實者，就其事實有舉證之責任」，民事訴訟法
      第277條前段定有明文；另按「民事訴訟如係由原告主張
      權利者，應先由原告負舉證之責，若原告先不能舉證，以
      證實自己主張之事實為真實，則被告就其抗辯事實，即令
      不能舉證，或其所舉證據尚有疵累，亦應駁回原告之請求
      」、「損害賠償之債，以有損害之發生及有責任原因之事
      實，並二者之間，有相當因果關係為成立要件。故原告所
      主張損害賠償之債，如不合於此項成立要件者，即難謂有
      損害賠償請求權存在。且所謂相當因果關係，係指依經驗
      法則，綜合行為當時所存在之一切事實，為客觀之事後審
      查，認為在一般情形下，有此環境、有此行為之同一條件
      ，均可發生同一之結果者，則該條件即為發生結果之相當
      條件，行為與結果即有相當之困果關係。反之，若在一般
      情形上，有此同一條件存在，而依客觀之審查，認為不必
      皆發生此結果者，則該條件與結果並不相當，不過為偶然
      之事實而已，其行為與結果間即無相當因果關係，不能僅
      以行為人就其行為有故意過失，即認該行為與損害間有相
      當因果關係」，亦有最高法院72年度台上字第4225號民事
      裁判、98年度台上字第673號判決可資參照。
　　⒉本件兩造對於原告甲○、乙○○支付台北慈濟醫院醫療費用66
      0元、710元一節並不爭執，從而，原告請求被告連帶賠償
      上揭醫療費用，核屬有據。至原告甲○請求如附表二編號3
      所示醫療費用3,600元、原告乙○○請求如附表一編號2至13
      所示醫療費用共計49,800元部分，雖據渠等提出原證4、5
      之免用統一發票收據為憑（見審交附民卷第30至35頁），
      然查，上揭免用統一發票收據記載施作項目為「推拿」，
      要非符合醫療常規之治療行為，且觀諸卷附原告乙○○之台
      北慈濟醫院診斷證明書記載：「…建議門診追蹤治療，…如
      有不適，應立即再來急診就療」（見審交附民卷第19頁）
      、原告甲○之台北慈濟醫院診斷證明書記載：「…建議門診
      追蹤。」（見審交附民卷第19頁）等語可悉，原告去進行
      推拿，純係基於個人考量所為之決定，要非醫師本於醫療
      專業所提出之治療建議，難認具有醫療之必要性，且原告
      復未提出其他證據證明確有從事上揭推拿項目之必要性，
      難認該部分費用之支出與原告因系爭車禍所受傷勢有何有
      何相當因果關係，從而原告甲○請求如附表二編號3所示醫
      療費用3,600元、原告乙○○請求如附表一編號2至13所示醫
      療費用共計49,800元部分，核屬無據，不能准許。
  ㈡原告甲○得請求慰撫金15,000元、原告乙○○得請求慰撫金30,0
    00元。
　　⒈按「不法侵害他人之身體、健康、名譽、自由、信用、隱
      私、貞操，或不法侵害其他人格法益而情節重大者，被害
      人雖非財產上之損害，亦得請求賠償相當之金額。其名譽
      被侵害者，並得請求回復名譽之適當處分」，民法第195
      條第1項定有明文；再按「民法第一百九十五條所謂相當
      之金額，應斟酌加害人與被害人雙方之身分、資力與加害
      程度，及其他各種情形核定之」、「慰撫金是否相當，應
      以加害行為之加害程度及被害人所受痛苦，斟酌加害人及
      被害人之身分、經濟地位等各種情形定之」，亦有最高法
      院47年台上字第1221號、51年台上字第223號民事判決足
      參。
　　⒉經查，原告甲○目前為高職學生，名下無任何資產，原告乙
      ○○為大學畢業，擔任公司總經理，薪資約70,000元，名下
      有不動產二筆、汽車三輛，被告丙○○為國中畢業，擔任被
      告中興巴士公司客運司機，月薪約66,199元，名下無任何
      不動產或車輛，被告中興巴士公司財產總額約800,402,78
      7元，業據兩造陳述明確，並有稅務電子閘門財產所得條
      件明細表附卷足憑（見本院禁止閱覽暨財產資料卷第7至1
      27頁），本院審酌原告甲○、乙○○因被告中興巴士公司之
      受僱人即被告丙○○之駕車過失致受傷，其肉體、精神確受
      相當程度之痛苦，及兩造之身分、地位、經濟狀況、職業
      、教育程度、本件傷害事件發生始末等一切情狀，認原告
      甲○、原告乙○○得請求被告賠償非財產上之精神損害，應
      分別以15,000元、30,000元計算為適當，逾此部分之請求
      ，則無理由，不能准許。
  ㈢原告乙○○得請求賠償系爭車輛修理費1,147,451元及因毀損而
    減少價值790,000元，合計為1,968,161元。
    ⒈按不法毀損他人之物者，被害人得請求賠償其物因毀損所
      減少之價額，民法第196條定有明文；又按物被毀損時，
      被害人除得依民法第196條請求賠償外，並不排除民法第2
      13條至第215條之適用。再者，依民法第196條請求賠償物
      被毀損所減少之價額，得以修復費用為估定之標準，但以
      必要者為限（例如︰修理材料以新品換舊品，應予折舊）
      ，此有最高法院77年度第9次民事庭會議決議可資參照。
    ⒉經查，兩造對原證7之汎德永業臺北分公司估價單之形式上
      真正並不爭執（見本院卷第144頁），而依卷附新北市政
      府警察局新店分局交通分隊道路交通事故補充資料表記載
      之內容，系爭車輛受損部位為「車頭、車尾全毀」（見北
      檢109年度偵字第1029號偵查卷第49頁），核與原告所提
      出系爭車輛之受損狀況照片大致相符（見本院卷第149至1
      59頁），是認卷附汎德永業臺北分公司108年11月21日所
      製作原證7估價單（見審交附民卷第39至51頁）應係依據
      系爭車輛實際受損狀況擬定之修繕方法，而該估計單記載
      各該工項、材料核屬修復系爭車輛車損所必要，又原告係
      向汎德永業公司購買系爭車輛，有兩造不爭執其形式上真
      正之原證8電子計算機統一發票附卷足憑（見審交附民卷
      第51頁），而系爭車輛係屬PORSCHE廠牌，而PORSCHE廠牌
      車輛於臺灣地區之代理廠商為汎德永業公司，有相關網頁
      查詢資料附卷足憑（見本院卷第263至265頁），則原告將
      系爭車輛送往原廠即汎德永業臺北分公司進行維修費用估
      價，並無不合事理之處。
　　⒊又查，系爭車輛之修理費用經汎德永業臺北分公司進行估
      價，包含工時391,362元、噴漆（含工資）143,037元、零
      件2,680,372元（以上均不含營業稅5％），有原證7之汎德
      永業臺北分公司估價單附卷足憑（見審交附民卷第39至50
      頁），而關於零件部分，係以全新零件替換毀損之舊品，
      此為原告所自承（見本院卷第114頁），即應以扣除按使
      用年限計算折舊後之費用為限。依行政院所頒固定資產耐
      用年數表及固定資產折舊率表，【非運輸業用客車、貨車
      】之耐用年數為5年，依平均法計算其折舊結果（即以固
      定資產成本減除殘價後之餘額，按固定資產耐用年數表規
      定之耐用年數平均分攤，計算折舊額），每年折舊率為5 
      分之1 ，並參酌營利事業所得稅查核準則第95條第6 項規
      定「 固定資產提列折舊採用定率遞減法者，以1 年為計
      算單位，其使用期間未滿1 年者，按實際使用之月數相當
      於全年之比例計算之，不滿1月者，以1 月計」，系爭車
      輛屬「非運輸業用客車、貨車」，自出廠日94年1月（見
      審交附民卷第37頁行車執照及本院卷第259頁公路監理電
      子閘門查詢資料），迄本件車禍發生時即108年10月15日
      ，已使用4年9月，則零件扣除折舊後之修復費用估定為55
      8,411元【計算方式：1.殘價＝取得成本÷( 耐用年數＋1)即
      2,680,372÷(5+1)≒446,729（小數點以下四捨五入）；2.
      折舊額 ＝(取得成本－殘價)×1/（耐用年數）×（使用年數
      ）即(2,680,372－446,729) ×1/5×（4+9/12）≒2,121,961
      （小數點以下四捨五入）；3.扣除折舊後價值＝（新品取
      得成本－折舊額）即2,680,372－2,121,961＝558,411】；至
      噴漆費用143,037元部分，因所謂「噴漆費用」，係指工
      廠將漆料噴灑於汽車零件外觀之車體塗裝費用，而漆體非
      屬因時日經過而效用減低之零件，當漆掉落時，必須重新
      施工噴灑以回復原狀，本無噴灑新漆或舊漆之差別，亦無
      效能增加可言，是就此工項所衍生之費用並非以新品代替
      舊品之零件支出，即無折舊之問題，自應以實際支出金額
      計算損害，故原告丙○○得請求被告系爭車輛修理費用（含
      營業稅5％）應為1,147,451元【計算公式：（工時391,362
      元＋噴漆143,037元＋零件558,411元）×1.05≒1,147,451元
      ，小數點以下四捨五入】。
　　⒋按「物被毀損時，被害人除得依民法第一百九十六條請求
      賠償外，並不排除民法第二百十三條至第二百十五條之適
      用。依民法第一百九十六條請求賠償物被毀損所減少之價
      額，得以修復費用為估定之標準，但以必要者為限 (例如
      ：修理材料以新品換舊品，應予折舊) 。被害人如能證明
      其物因毀損所減少之價額，超過必要之修復費用時，就其
      差額，仍得請求賠償」，有最高法院 77 年度第 9 次民
      事庭會議決議㈠可資參照。再按「損害賠償，以填補損害
      ，使被害人獲得完全賠償為最高原則。是物被毀損時，被
      害人除得依民法第一百九十六條請求賠償外，並不排除民
      法第二百十三條至第二百十五條之適用，為本院向來之見
      解。被害人此種選擇權，於向賠償義務人為選擇之意思表
      示後，原則上固應受其拘束，但如賠償義務人尚未為回復
      原狀之準備，或逾期不為回復，或回復顯有重大之困難者
      ，被害人改依民法第一百九十六條請求賠償，對賠償義務
      人無何影響，尚與誠信原則無違，應無不予准許之理由」
      ，亦有最高法院87年度台上字第803號民事裁判足參。
　　⒌系爭車禍經兩造同意送中華民國汽車商業同業公會全國聯
      合會就「該車輛因毀損修復後有無減少市場交易價值」進
      行鑑定，經該會鑑定後認「1.該車經鑑價，其（領牌後）
      於西元2019年10月間（民國108年10月間）之正常行情車
      價約為新臺幣壹佰柒拾伍萬元整左右為宜。（違規及積欠
      稅費未扣除。）2.依貴院隨函檢附之相關資料及經實車鑑
      價，該車於經事故撞損修復後，其（領牌後）於西元2019
      年10月間（民國108年10月間）折價約為新臺幣柒拾玖萬
      元整左右為宜；當時（修復後）之行情車價約為新臺幣玖
      拾陸萬元整左右為宜。（違規及積欠稅費未扣除。）」，
      有中華民國汽車商業同業公會全國聯合會110年9月1日（1
      10）汽商全聯村鑑字第0000000-0號函附卷足憑（見本院
      卷第209頁），本院另函詢該會有關上揭鑑價依據及佐證
      資料，該會以中華民國汽車商業同業公會全國聯合會110
      年9月1日（110）汽商全聯村鑑字第0000000-0號函覆以【
      …鑑價判斷依據及佐證資料：1.該車鑑價係依該車型於指
      定鑑價時間（如：西元〇〇年〇〇月份間）之當時市場供需情
      形，並參考「汽車買賣」業界重要參考書籍「權威車訊」
      之價格，鑑定初步價格。2.本會另將貴院所提供之資料交
      付本會「汽車鑑定鑑價委員會」，並由「鑑價委員」親自
      前往該車停放處進行「實車」鑑定。3.該車經實車鑑定（
      附本會鑑價委員所拍攝之現場照片3張，如附件1.〜3.)，
      於經事故撞損後，前方受損情形折損車價約為20％左右為
      宜及右後方受損情形折損車價約為25％左右為宜，該車車
      價合計折損約為45％左右為宜。4.該車經實車鑑定及帶回
      研議後，該車之二手正常行情、經車故撞損後折價及經事
      故撞損修復後之行情車價，如本會前110年9月1日（110）
      汽商全聯村鑑字第0000000-0號函復文所提供之參考車價
      】等語，亦有上揭函文附卷足憑（見本院卷第231頁），
      是認中華民國汽車商業同業公會全國聯合會確實有時地前
      往察看系爭車輛之受損狀況，並佐以參照汽車業界重要之
      價格資訊指引進行認定，鑑定過程嚴謹且符合事理邏輯，
      是該會認定系爭車輛因毀損而減少價值790,000元一節，
      應可採信。
　　⒍被告固以系爭車輛修復費用扣除零件材料折舊部分與上揭
      折價，合計達1,882,810元，顯逾中華民國汽車商業同業
      公會全國聯合會鑑定系爭車禍發生前系爭車輛之市場交易
      價值1,750,000元云云，而質疑上揭鑑定結果之正確性云
      云；惟查，關於系爭車輛修理費1,147,451元係回復系爭
      車輛於系爭車禍發生前「應有狀態」所需費用，該項費用
      著重於回復系爭車輛物理上、客觀上之狀況，要與系爭車
      輛於發生嚴重交通意外事故後，縱經修復於車輛交易市場
      在一般主觀上仍會產生交易價值貶損之心理預期，核屬二
      事，且有本質上差異，則被告以上揭修理費用與交易折價
      相加已逾鑑定車價，而質疑上揭鑑定結果之正確性，顯不
      可採。
　　⒎從而，原告乙○○得請求賠償系爭車輛修理費1,147,451元及
      因毀損而減少價值790,000元，合計為1,968,161元，逾此
      部分，則無理由。
　㈣綜上，原告甲○得請求賠償醫療費用660元、慰撫金15,000元
    ，合計為15,660元（計算公式：醫療費用660元、慰撫金15,
    000元，合計為15,660元）；原告乙○○得請求賠償醫療費用7
    10元、慰撫金30,000元、系爭車輛修理費1,147,451元、因
    毀損而減少價值790,000元，合計為1,968,161元（計算公式
    ：醫療費用710元＋慰撫金30,000元＋系爭車輛修理費1,147,4
    51元＋因毀損而減少價值790,000元＝1,968,161元）。
　㈤末按給付無確定期限者，債務人於債權人得請求給付時，經
    其催告而未為給付者，自受催告時起，負遲延責任；遲延之
    債務，以支付金錢為標的者，債權人得請求依法定利率計算
    之遲延利息；應付利息之債務，其利率未經約定，亦無法律
    可據者，週年利率為百分之五，民法第229條第2項前段、第
    233條第1項前段、第203條分別著有明文。經查，原告對於
    被告之損害賠償請求權，係屬於未定給付期限之金錢債權，
    而本件刑事附帶民事訴訟起訴狀繕本係於109年7月1日送達
    被告，有本院送達證書附卷足憑（見審交簡附民卷第61至65
    頁），揆諸前述規定，原告請求被告給付自受催告時即刑事
    附帶民事訴訟起訴狀繕本合法送達被告之翌日即109年7月2
    起至清償日止，按週年利率5％計算之法定遲延利息，為有理
    由，應予准許。　
五、綜上所述，原告甲○、乙○○爰依侵權行為損害賠償法律關係
    ，請求被告連帶給付15,660元、1,968,161元，及自109年7
    月2起至清償日止，按週年利率5％計算之利息，為有理由，
    應予准許。逾此部分之請求，則無理由，應予駁回。
六、兩造均陳明願供擔保，聲請宣告假執行及免為假執行，經核
    原告勝訴部分，係依民事訴訟法第427條第1項至第4項訴訟
    適用簡易程序所為被告敗訴之判決，依民事訴訟法第389條
    第1項第3款之規定，應依職權宣告假執行，被告聲請宣告免
    為假執行核無不合，爰酌定相當之擔保金額准許之；至原告
    敗訴部分，其假執行之聲請，因訴之駁回而失所附麗，不應
    准許。
七、被告固以以系爭車輛修復費用扣除零件材料折舊部分與上揭
    折價，合計達1,882,810元，顯逾中華民國汽車商業同業公
    會全國聯合會鑑定系爭車禍發生前系爭車輛之市場交易價值
    1,750,000元云云，質疑上揭鑑定意見之正確性，並請求補
    充鑑定系爭車輛於本件事故後、未經修繕前之市場價值云云
    ，然查，被告前揭質疑，並無依據，已如前述，自無再行補
    充鑑定之必要；另本件事證已臻明確，兩造其餘攻擊防禦方
    法及未經援用之證據，經核與判決之結果不生影響，爰不逐
    一論述，附此敘明。
八、據上論結，本件原告之訴為一部有理由，一部無理由，依民
    事訴訟法第79條、第85條第2項、第389條第1項第3款、第39
    2條，判決如主文。　　
中　　華　　民　　國　　110 　年　　11　　月　　25　　日
                  民事第四庭    法　官　李家慧
以上正本係照原本作成
如對本判決上訴，須於判決送達後20日內向本院提出上訴狀。如
委任律師提起上訴者，應一併繳納上訴審裁判費。
中　　華　　民　　國　　110 　年　　11　　月　　25　　日
                                書記官　王怡茹
附表一：原告乙○○醫療費用部分　　　　　　　　　　　　　
編號 醫療院所名稱 就診日期 （民國） 金  額 （新臺幣） 證據出處 （審交附民卷） 1 台北慈濟醫院 108.10.15 710元 第29頁 2 以樂工作室 108.10.31 （10.22-10.31） 2,400元 第30頁 3 以樂工作室 108.11.21 （11.5-11.21） 3,600元 第30頁 4 以樂工作室 108.12.12 （11.26-12.12） 3,600元 第30頁 5 以樂工作室 108.12.31 （12.17-12.31） 3,000元 第31頁 6 以樂工作室 109.01.23 （1.2-1.23） 4,200元 第31頁 7 以樂工作室 109.02.27 （1.30-2.27） 5,400元 第31頁 8 以樂工作室 109.03.19 （3.3-3.19） 3,600元 第32頁 9 以樂工作室 109.04.23 （3.24-4.23） 6,000元 第32頁 10 以樂工作室 109.05.13 （4.28-5.13） 4,800元 第32頁 11 以樂工作室 109.06.01 （5.15-6.1） 4,800元 第33頁 12 以樂工作室 109.06.12 （6.3-6.12） 3,000元 第33頁 13 以樂工作室 109.07.03 （6.15-.7.3） 5,400元 第33頁 以上合計請求金額為50,510元     
附表二：原告甲○醫療費用部分
編號 醫療院所名稱  就診日期 （民國） 金  額 （新臺幣） 證據出處 （審交附民卷） 1 台北慈濟醫院 108.10.15 660元 第35頁 2 以樂工作室 108.11.30 （10.26-11.30） 3,600元 第35頁 以上合計請求金額為4,260元     
附表三：　　　　　　　　　　　　　　　　
1. 殘價＝取得成本÷（耐用年數＋1） →2,680,372÷（5+1）≒446,729 2. 折舊額＝（取得成本－殘價）×1/（耐用年數）×（使用年數） →（2,680,372－446,729) ×1/5×（3+5/12）≒1,526,323 3. 扣除折舊後價值＝（新品取得成本－折舊額） →2,680,372－1,526,323＝1,154,049元